fi: Hupun suunnittelu: Kiinteä huppu; Kaulukseen integroitu huppu; Irrotettava huppu; Ei huppua (pyöreä pääntie); Ylisuuri huppu; Sukeltajahuppu; Muu
fr: Conception du capot: Capuche intégrée; Capuche intégrée au col; Capuche amovible; Sans capuche (col ras du cou); Capuche surdimensionnée; Capuche de plongée; Autre
ro-RO: Designul glugii: Glugă atașată; Glugă integrată în guler; Glugă detașabilă; Fără glugă (la baza gâtului); Glugă supradimensionată; Glugă tip scuba; Altele
zh-TW: 帽兜設計: 固定式連帽; 領口一體成型連帽; 可拆卸連帽; 無帽 (圓領); 寬大連帽; 潛水連帽; 其他
vi: Thiết kế mũ trùm đầu: Mũ gắn liền; Mũ tích hợp với cổ áo; Mũ trùm đầu có thể tháo rời; Không có mũ (cổ tròn); Mũ quá cỡ; Mũ kiểu lặn; Khác
el: Σχέδιο κουκούλας: Ενσωματωμένη κουκούλα; Κουκούλα ενσωματωμένη στον γιακά; Αποσπώμενη κουκούλα; Χωρίς κουκούλα (στρογγυλή λαιμόκοψη); Oversized κουκούλα; Κουκούλα Scuba; Άλλο
tr: Kapüşon tasarımı: Sabit kapüşon; Yakaya entegre kapüşon; Ayrılabilir kapüşon; Kapüşonsuz (bisiklet yaka); Büyük boy kapüşon; Scuba kapüşon; Diğer
cs: Design kapuce: Pevná kapuce; Kapuce integrovaná v límci; Odnímatelná kapuce; Bez kapuce (kulatý výstřih); Oversized kapuce; Potápěčská kapuce (scuba); Jiný
bg-BG: Дизайн на качулката: Прикрепена качулка; Качулка, интегрирана в яката; Отделяща се качулка; Без качулка (обло деколте); Овърсайз качулка; Скуба качулка; Друго
pt-PT: Design do capuz: Capuz fixo; Capuz integrado na gola; Capuz destacável; Sem capuz (gola redonda); Capuz oversize; Capuz de mergulho; Outro
it: Design del cappuccio: Cappuccio fisso; Cappuccio integrato nel colletto; Cappuccio staccabile; Senza cappuccio (girocollo); Cappuccio oversize; Cappuccio scuba; Altro
hu: Kapucni kialakítása: Rögzített kapucni; Gallérba rejtett kapucni; Levehető kapucni; Kapucni nélkül (kerek nyakú); Túlméretezett kapucni; Búvárkapucni; Egyéb
sl-SI: Zasnova kapuce: Prišita kapuca; Kapuca, integrirana v ovratnik; Snemljiva kapuca; Brez kapuce (okrogel izrez); Zelo velika kapuca; Scuba kapuca; Drugo
th: การออกแบบฮู้ด: ฮู้ดเย็บติด; ฮู้ดรวมในคอเสื้อ; ฮู้ดถอดได้; ไม่มีฮู้ด (คอกลม); ฮู้ดโอเวอร์ไซส์; ฮู้ดแบบสกูบ้า; อื่นๆ
hr-HR: Dizajn kapuljače: Fiksna kapuljača; Kapuljača integrirana u ovratnik; Odvojiva kapuljača; Bez kapuljače (okrugli izrez); Predimenzionirana kapuljača; Scuba kapuljača; Ostalo
nb: Hettedesign: Fast hette; Hette integrert i kragen; Avtakbar hette; Uten hette (rund hals); Oversized hette; Scuba-hette; Annet
sk-SK: Dizajn kapucne: Pevná kapucňa; Kapucňa integrovaná v golieri; Odnímateľná kapucňa; Bez kapucne (okrúhly výstrih); Oversized kapucňa; Scuba kapucňa; Iné
ru: Конструкция капюшона: Несъемный капюшон; Капюшон, интегрированный в воротник; Отстегивающийся капюшон; Без капюшона (круглый вырез); Объемный капюшон; Капюшон-скуба; Другое
en: Hood design: Attached hood; Collar-integrated hood; Detachable hood; No hood (crewneck); Oversized hood; Scuba hood; Other
lt-LT: Gobtuvo dizainas: Pritvirtintas gobtuvas; Į apykaklę integruotas gobtuvas; Nuimamas gobtuvas; Be gobtuvo (apvali apykaklė); Padidintas gobtuvas; „Scuba“ stiliaus gobtuvas; Kita
es: Diseño de la capucha: Capucha incorporada; Capucha integrada en el cuello; Capucha desmontable; Sin capucha (cuello redondo); Capucha extragrande; Capucha de buceo; Otro
zh-CN: 帽兜设计: 固定连帽; 一体式领帽; 可拆卸连帽; 无帽（圆领）; 宽松连帽; 潜水风连帽; 其他
de: Kapuzenstil: Feste Kapuze; In den Kragen integrierte Kapuze; Abnehmbare Kapuze; Ohne Kapuze (Rundhalsausschnitt); Oversize-Kapuze; Scuba-Kapuze; Andere
sv: Huvdesign: Fast huva; Kragintegrerad huva; Avtagbar huva; Utan huva (crewneck); Oversize-huva; Scubahuva; Annat
pt-BR: Design do capuz: Capuz fixo; Capuz integrado à gola; Capuz destacável; Sem capuz (gola careca); Capuz oversized; Capuz scuba; Outros
ko: 후드 디자인: 일체형 후드; 칼라 일체형 후드; 탈착식 후드; 후드 없음(크루넥); 오버사이즈 후드; 스쿠버 후드; 기타
ja: フードデザイン: 一体型フード; 襟一体型フード; 着脱式フード; フードなし (クルーネック); オーバーサイズフード; スキューバフード; その他
nl: Capuchonontwerp: Vaste capuchon; Capuchon geïntegreerd in kraag; Afneembare capuchon; Geen capuchon (ronde hals); Oversized capuchon; Scuba-capuchon; Overig
da: Hættedesign: Fastgjort hætte; Hætte integreret i krave; Aftagelig hætte; Ingen hætte (crewneck); Oversized hætte; Scuba-hætte; Andet
pl: Konstrukcja kaptura: Przyszyty kaptur; Kaptur zintegrowany z kołnierzem; Odpinany kaptur; Bez kaptura (okrągły dekolt); Kaptur oversize; Kaptur typu scuba; Inny